# 合同资产保证金

提问人：shouguilai 时间：2021-04-26 08:05:07
@chenyiwei 陈版主，合同约定产品供货+安装合同，于合同供货完成通过最终验收后有权利收取全部合同款项，但是在签的合同时需根据合同金额开具保修期保函(保函金额为合同的5%或10%)，待保修期满后，未发生质量问题后全额退还，如发生质量问题，扣除相应费用。
1 、该类业务虽然与质保金形式略有出入，实质上是否可以理解为将质保金变更为履约保函形式，但是从实质上看，公司仍然不满足企业无条件收取合同对价的权利。是否将该部分质保金(保函金额）列入合同资产科目列报并计提减值

回答人：chenyiwei
基本赞同你的理解，可以理解为将质保金变更为履约保函形式，将该部分质保金(保函金额）列入合同资产科目列报并计提减值。